Inventaris van het archief van Nederlandse Vereniging voor Psychiatrie (NVvP) 1871-2005
Nationaal Archief, Den Haag
- ORGANISATIE, B.
  - Publiciteit, B.7.
    - Nieuwsbrieven en mededelingenbladen, B.7.3.
      - 'Nieuws en mededelingen'., 1978-1996; 249-257; 9 omslagen
        - Nummers 45-60., 252; 1985-1986
        - Nummers 61-73 en 75-76., 253; 1987-1989
        - Nummers 77-88., 254; 1990-1992
        - Nummers 89-92., 255; 1993
        - Nummers 93-96., 256; 1993-1994
        - Nummers 107, 109, 112 en 121., 257; 1995-1996
      - 'Van de bestuurstafel', brieven voor leden van de NVvP., 1996-1997; 258; 1 omslag
      - 'Nieuwsbrief', 1999 nummers 1-2, 2000 nummers 3-4 en 2001 nr. 5., 1999-2001; 259; 1 omslag
    - Prijzen, eretekenen en onderscheidingen, B.7.4.
      - Stukken betreffende de instelling van de zilveren Ramaermedaille., 1917-1918; 260; 1 omslag
        De Ramaermedaille is ingesteld in 1918 ter nagedachtenis van de stichter van de vereniging, dr. Johannes Nicolaes Ramaer. De gedenkpenning wordt eens in de twee jaar uitgereikt aan de Nederlander die in de voorafgaande twee jaren de meest verdienstelijke bijdrage heeft geleverd op het gebied van de psychiatrische wetenschap, in het bijzonder de klinische psychiatrie.
      - Stukken betreffende de uitreiking van de zilveren Ramaermedaille., 1920-2003; 261-264; 1 omslag en 3 pakken
        - 1920-1953, 261
        - 1956-1983, 262
        - 1984-1987, 263
        - 1996-2003, 264
      - Stukken betreffende de instelling en uitreiking van de Winklermedaille., 1950-1954, 1989; 265; 1 omslag
        De Winklermedaille is ingesteld in 1950 ter nagedachtenis van prof. dr. C. Winkler. Hij wordt uitgereikt voor bijzondere verdienste op het gebied van de neurologie.
      - Stukken betreffende de Dr. Herman Musaph Prijs voor Medisch Seksuologie., 1988-2001; 266; 1 omslag
        De dr. Herman Musaph Prijs is ingesteld in 1988 ter nagedachtenis van dokter Herman Musaph, psychiater te Amsterdam. De prijs wordt eens in de drie jaar uitgereikt aan een inwoner binnen de Europese Gemeenschap, die in de voorafgaande jaren de meest verdienstelijke bijdrage heeft geleverd op het gebied van de medische sexuologie.
      - Stukken betreffende de toekenning van de Publicatieprijs voor arts-assistenten., 1996-2004; 267-271; 1 omslag en 4 pakken
        - In 1995-1996, 1997 en 1998., 267
        - In 2000., 268
        - In 2001., 269
        - In 2002., 270
        - In 2004., 271
          Zie voor het voorstel tot instelling van de Ferdinand Thungprijs, rubriek D.17 Sectie Transculturele Psychiatrie.
- TAAKUITVOERING EN ACTIVITEITEN, C.
  - Opleiding van psychiaters en zenuwartsen, C.1.
    - Consilium Neuro-Psychiatricum (CNP), C.1.1.
      - Stukken betreffende het reglement van het Consilium Neuro-Psychiatricum., 1963-1966; 272; 1 omslag
      - Stukken betreffende de samenstelling, de organisatie en het functioneren van het Neuro-Psychiatricum., 1969-1973; 273; 1 omslag
      - Correspondentie en notities over opleidingsaangelegenheden., 1962-1973; 274-278; 1 omslag en 4 pakken
        - 1962-1968, 274
        - 1969, 275
        - 1970, 276
        - 1971, 277
        - 1972-1973, 278
      - Agenda's en notulen van de vergaderingen van het Consilium Neuro-Psychiatricum (Contactum)., 1970-1972; 279; 1 omslag
      - Agenda's en notulen van de vergaderingen van de Psychiatrische Kamer van het Consilium Neuro-Psychiatricum., 1966-1973; 280-281; 2 omslagen
        - 1966-1967, 280
        - 1970-1973, 281
      - Correspondentie van de secretaris van de Psychiatrische Kamer van het Consilium Neuro-Psychiatricum., 1966-1973; 282-283; 2 omslagen
        - 1966-1968, 282
        - 1971-1973, 283
    - Consilium Psychiatricum (CP), C.1.2.
      Het Consilium Neuro-Psychiatricum (CNP) is per 1 januari 1974 overgegaan in het Consilium Psychiatricum (CO).
      - Stukken betreffende de samenstelling, de organisatie en het functioneren van het Consilium Psychiatricum., 1975-2004; 284; 1 pak
      - Jaarverslagen over 1990, 1993-1995 en 1998-2004., 1991-2005; 285; 1 omslag
      - Agenda's en notulen van vergaderingen van het Consilium Psychiatricum (CP)., 1975-2000; 286-294; 6 omslagen en 3 pakken
        - 1975-1977, 286
        - 1978-1979, 287
        - 1980-1981, 288
        - 1982-1983, 289
        - 1984-1985, 290
        - 1986-1989, 291
        - 1990-1993, 292
        - 1994-1998, 293
        - 1999-2000, 294
      - Agenda's en notulen van vergaderingen van het Consilium Psychiatricum (CP). Met bijlagen., 2001-2004; 295-300; 3 omslagen en 3 pakken
        - 2001 jan-juni, 295
        - 2001 sep-nov, 296
        - 2002 jan-mrt, 297
        - 2002 juni-nov, 298
        - 2003, 299
        - 2004, 300
      - Agenda's en notulen van plenaire vergaderingen van het Consilium Psychiatricum (CP). Met bijlagen., 2005-2006; 301-302; 2 pakken
        - 2005 aug-nov, 301
        - 2006 jan-mrt, 302
      - Agenda's en notulen van vergaderingen van het dagelijks bestuur van het Consilium Psychiatricum (CP). Met bijlagen., 2005; 303; 1 pak
      - Correspondentie van de secretaris van de Psychiatrische Kamer van het Consilium Psychiatricum., 1974; 304; 1 omslag
      - Agenda's en notulen van de vergaderingen van de Psychiatrische Kamer van het Consilium Psychiatricum., 1974-1975; 305; 1 omslag
      - Correspondentie en notities over opleidingsaangelegenheden., 1974-2000; 306-312; 2 omslagen en 5 pakken
        - 1974, 306
        - 1975, 307
        - 1976-1977, 308
        - 1978-1982, 309
        - 1983-1984, 310
        - 1985-1988, 311
        - 1989-2000, 312
          De diverse begeleidingscommissies, later adviescommissies van het Consilium Psychiatricum adviseren gevraagd en ongevraagd over opleidingskwesties.
      - Correspondentie en notities van de Begeleidingscommissie Sociale Psychiatrie., 1980-1988; 313-314; 2 pakken
        - 1980-1982, 313
        - 1983-1988, 314
      - Agenda's en notulen van vergaderingen van de Begeleidingscommissie Sociale Psychiatrie., 1981-1988; 315; 1 omslag
      - Correspondenties, notities en verslagen van de Begeleidingscommissie Biologische Psychiatrie., 1980-1990; 316; 1 omslag
      - Correspondentie, notities en verslagen van de Begeleidingscommissie Kinder- en Jeugdpsychiatrie., 1981-1990; 317; 1 omslag
      - Stukken betreffende de samenstelling van de Begeleidingscommissie Psychotherapie., 1981-1992; 318; 1 omslag
      - Stuk betreffende de samenstelling van de Begeleidingscommissie Forensische Psychiatrie., 1989; 319; 1 stuk
      - Stukken betreffende de samenstelling van de Adviescommissie Biologische Psychiatrie., 1992; 320; 1 omslag
        Voorheen was dit de Begeleidingscommissie Biologische Psychiatrie.
      - Stukken betreffende de samenstelling en activiteiten van de Adviescommissie Sociale Psychiatrie., 1992-1994; 321; 1 omslag
        Voorheen was dit de Begeleidingscommissie Sociale Psychiatrie.
      - Correspondentie en overlegstukken van de Adviescommissie Kinder- en Jeugdpsychiatrie., 1992-2004; 322; 1 omslag
        Voorheen was dit de Begeleidingscommissie Kinder- en Jeugdpsychiatrie.
      - Stukken betreffende de jaarlijkse toekenning van subsidie door het ministerie van VWS voor administratieve ondersteuning ten behoeve van het Consilium., 1992-2004; 323; 1 omslag
        Het consilium fungeert als Kamer Psychiatrie binnen het Coördinerend Orgaan Nascholing en Opleiding in de GGZ (CONO) en komt op grond daarvan in aanmerking voor een subsidiebijdrage. De Kamer Psychiater heeft een adviserende, regelende en toetsende functie ten aanzien van opleiding en voortgezette opleiding van psychiaters en de functie psychotherapie.
      - Beleidsbegrotingen 2002 en 2003 van de Kamer Psychiater., 324; 1 omslag
        Zie ook rubriek C.1.8 Toetsing van de opleiding tot psychiater.
    - Opleiding tot psychiater, C.1.3.
      - Stukken betreffende de enquete van de Bestuurscommissie voor Samenwerking en Initiatief over de opleiding tot zenuwarts., 1933-1938; 325; 1 omslag
      - Notities en verslagen van vergaderingen van de Opleidingscommissie van de Afdeling Psychiatrie., 1962-1967; 326; 1 pak
      - Stukken betreffende de vaststelling van een nieuw opleidingscurriculum voor de basisopleiding tot psychiater (rapport Hustinx)., 1974-1977; 327; 1 omslag
      - Stukken betreffende de psychotherapie als onderdeel van de basisopleiding psychiatrie., 1975-1991; 328-329; 2 omslagen
        - 1975-1978, 328
        - 1981-1991, 329
      - Stukken betreffende de neurologie als onderdeel van de basisopleiding psychiatrie., 1976-1980; 330; 1 omslag
      - Stukken betreffende de biologische psychiatrie als onderdeel van de basisopleiding psychiatrie., 1978-1979; 331; 1 omslag
      - Stukken betreffende de sociale psychiatrie als onderdeel van de basisopleiding psychiatrie., 1979-1999; 332; 1 omslag
      - Besprekingsverslagen en rapportages van de Structuurcommissie, welke zich bezig hield met de vernieuwing van de opleiding tot psychiater., 1979; 333; 1 omslag
        De subcommissie is ingesteld door het Consilium Psychiatricum.
      - Stukken betreffende de discussie over de (on)wenselijkheid van de combinatie van de functies van opleider en (geneesheer-)directeur., 1980; 334; 1 omslag
      - Stukken betreffende het beleidsvoorstel Toelating Opleiding, over de inkrimping van het aantal opleidingsplaatsen in de psychiatrie., 1980-1984; 335; 1 omslag
      - Stukken betreffende de opleidingscapaciteit van de opleiding psychiatrie en de toelating en plaatsing van kandidaten., 1980-2005; 336-337; 1 omslag en 1 pak
        - 1980-1986, 336
        - 1987-2005, 337
      - Correspondentie met de Specialisten Registratie Commissie (SRC)., 1980-1995; 338; 1 omslag
      - Stukken betreffende het Huishoudelijk Opleidingsreglement., 1982-2005; 339; 1 omslag
        Vanaf 2005 genoemd Beleidsreglement Psychiatrie.
      - Correspondentie met en mededelingen van het Coördinerend Orgaan Nascholing en Opleiding in de GGZ (CONO)., 1983-1998; 340; 1 pak
      - Stukken betreffende de organisatie en samenstelling van de regionale opleidingsconsortia voor het specialisme psychiatrie., 1984-1992; 341; 1 pak
      - Stukken betreffende de oprichting van de werkgroep Honorering Assistenten., 1987; 342; 1 omslag
      - Eindrapport van de werkgroep Inzetbaarheid assistent-geneeskundigen in de klinisch-poliklinische stageperiode (basisopleiding), met bijbehorende stukken., 1987-1989; 343; 1 omslag
      - Stukken betreffende het rapport van de subcommissie Supervisie over de rol van supervisie en werkbegeleiding in de opleiding tot psychiater., 1992-1994; 344; 1 omslag
      - Stukken betreffende de werkgroep Gendersensitieve hulpverlening, later genoemd Genderspecifieke opleidingsaspecten., 1992-1995; 345; 1 pak
      - Stukken betreffende de oprichting van de Commissie Capaciteit en de uitvoering van een inventarisatie naar de gewenste opleidingscapaciteit van de basisopleiding psychiatrie., 1995-2000; 346; 1 omslag
        De commissie is ingesteld door het Consilium Psychiatricum.
      - Correspondentie en overleg met de Stichting Capaciteitsorgaan voor medische en tandheelkundige vervolgopleidingen over de benodigde instroom in onder meer de opleiding tot psychiater., 2000-2002; 347; 1 omslag
      - Stukken betreffende het onderwijs in de klinische genetica als onderdeel van de basisopleiding psychiatrie., 2003; 348; 1 omslag
    - Opleiding tot psychotherapeut, C.1.4.
      - Notulen van de vergaderingen van de Commissie inzake de opleiding tot psychotherapeut., 1947-1948; 349; 1 omslag
      - Stukken betreffende de vervaardiging van een brochure Opleidingsvoorlichting Psychotherapie door de gelijknamige commissie., 1974-1976; 350; 1 omslag
      - Stukken betreffende de basisopleiding in de psychotherapie., 1981-1984; 351; 1 pak
      - Correspondentie en overleg met het Centraal Orgaan Opleiding Psychotherapie (COOP)., 1985-1996; 352; 1 pak
      - Notitie over eindtermen in de kinder- en jeugdpsychotherapie, opgsteld door de Vereniging voor Kinder- en Jeugdpsychotherapie (VKJP)., 1997; 353; 1 omslag
      - Stukken betreffende de ontwerpregeling opleidingseisen psychotherapie., 2002; 354; 1 omslag
    - Opleiding en aantekening voor kinder- en jeugdpsychiatrie, C.1.5.
      - Stukken betreffende de opleiding en opleidingseisen voor de (aantekening) kinder- en jeugdpsychiatrie., 1955-2003; 355-359; 4 omslagen en 1 pak
        - 1955-1974, 355
        - 1975-1980, 356
        - 1981-1989, 357
        - 1990-1999, 358
        - 2001-2003, 359
      - Lijst van verenigingsleden die ingeschreven zijn in het Interne Register Kinder- en jeugdpsychiatrie., 2000; 360; 1 omslag
    - Opleidingseisen, C.1.6.
      - Stukken betreffende de opleidingseisen voor en registratie van specialisten in zenuw- en zielsziekten, later genoemd opleidingen voor zenuwarts psychiater en zenuwarts neuroloog., 1945-1968; 361-364; 4 omslagen
        - 1945-1947, 361
        - 1949-1950, 362
        - 1951-1955, 363
        - 1961-1968, 364
      - Stukken betreffende de herziene opleidingseisen voor het specialisme psychiatrie., 1979-2005; 365-369; 5 omslagen
        - 1979-1987, 365
        - 1988-1990, 366
        - 1991-1995, 367
        - 1998-2000, 368
        - 2001-2005, 369
      - Stukken betreffende de opleidingseisen voor de ouderenpsychiatrie., 1998-2005; 370; 1 omslag
      - Stukken betreffende de meetlat wetenschappelijke eisen voor opleiders binnen het specialisme psychiatrie., 2003-2004; 371; 1 omslag
      - Stukken betreffende het Project en de Commisie Nieuwe Opleidingseisen (CNO)., 2005-2006; 372; 1 pak
    - Eindtermen psychiatrie, C.1.7.
      - Stukken betreffende de uitwerking van algemene eindtermen voor de opleiding tot psychiater., 1994-1995; 373; 1 omslag
      - Stukken betreffende de uitwerking van specifieke, aan ziektebeelden en persoonlijkheidsstoornissen gebonden eindtermen voor de opleiding tot psychiater., 2002-2004; 374; 1 omslag
      - Stukken betreffende de werkgroep CanMEDS, over de uitwerking van algemene eindtermen psychiatrie volgens de rollen van het CanMEDS model., 2003; 375; 1 pak
    - Toetsing van de opleiding tot psychiater, C.1.8.
      - Stukken betreffende de samenstelling van de plenaire Visitatiecommissie Psychiatrie., 1979-2005; 376; 1 pak
      - Stukken betreffende de commissie Specialistentoets., 1980-1982; 377; 1 omslag
        Deze commissie is ingesteld door het Consilium Psychiatricum.
      - Stukken betreffende de commissie Onderwijs en Toets., 1984-1987; 378
        Deze commissie is ingesteld door het Consilium Psychiatricum en betreft een voortzetting van de commissie Specialistentoets.
      - Stukken betreffende het rapport van de commissie Toetsing, waarin aanbevelingen worden gedaan over toetsing in de opleiding tot psychiater., 1992-1995; 379; 1 pak
      - Stukken betreffende de ontwikkeling en jaarlijkse organisatie van de Landelijke Voortgangstoets, een kennistoets voor arts-assistenten psychiatrie in opleiding., 1995-2005; 380; 1 omslag
      - Correspondentie over en reacties van de Subvereniging Assistenten Psychiatrie (SAP) op de Landelijke Voortgangstoets, een kennistoets voor arts-assistenten psychiatrie in opleiding., 1998-2004; 381; 1 omslag
      - Stukken betreffende de wijze van visiteren van opleidingen binnen de psychiatrie., 2003; 382; 1 omslag
  - Voortgezette opleiding van psychiaters en zenuwartsen, C.2.
    - Nascholing en herregistratie, C.2.1.
      - Stukken betreffende de erkenning en registratie van medisch specialisten en de daarvoor geldende eisen., 1966-1968; 383; 1 omslag
      - Stukken betreffende de nascholing binnen de psychiatrie., 1981-1988; 384; 1 omslag
      - Stukken betreffende de herregistratie van medisch specialisten en de daarvoor geldende eisen., 1981-2004; 385-386; 1 omslag en 1 pak
        - 1981-1989, 385
        - 1990-2004, 386
      - Notities, correspondentie en overlegstukken van de commissie Nascholing., 1990-1994; 387; 1 omslag
        Het betreft een subcommissie van de Commissie Wetenschappelijke Activiteiten.
      - Stukken betreffende de activiteiten van de commissie Nascholing en Herregistratie., 1994-2003; 388; 1 omslag
        De commissie bestaat uit vertegenwoordigers van het Consilium Psychiatricum en de Commissie Wetenschappelijke Activiteiten en heeft als taak de kwaliteitseisen voor nascholing en herregistratie te formuleren en te organiseren.
      - Stukken betreffende de kriteria voor accrediatie van bij- en nascholing door de wetenschappelijke verenigingen en beroepsverenigingen van erkende medische specialismen., 1995-2005; 389; 1 omslag
  - Opleiding van andere werkers binnen de geestelijke gezondheidszorg, C.3.
    - Opleiding van verplegenden en verzorgenden, C.3.1.
      - Correspondentie en verslagen van de Examencommissie., 1895-1954; 390-392; 1 omslag en 2 pakken
        - 1895-1911, 390
        - 1912-1928, 391
        - 1929-1954, 392
      - Boek 'Inlichtingen en wenken voor de examens, af te nemen vanwege de Nederlandsche Vereeniging voor Psychiatrie en Neurologie'. Tweede druk., 1908; 393; 1 deel
      - Diploma Verpleging en verzorging van krankzinnigen en zenuwzieken, uitgegeven door de examencommissie van de Nederlandsche Vereeniging voor Psychiatrie en Neurologie en uitgereikt aan Hendrika Bruggeman., 1922; 394; 1 stuk
      - Correspondentie en rapporten van de Commissie voor de voortgezette opleiding Gediplomeerden-B (Commissie Naopleiding)., 1933-1952; 395; 1 omslag
      - Notulenboek van de Commissie voor de Voortgezette opleiding van gediplomeerden B., 1936 feb-1957 okt; 396; 1 deel
      - Stukken betreffende herzieningen van de opleiding B voor ziekenverpleging., 1955-1967; 397; 1 omslag
      - Boekje 'Sociaal-psychiatrische opleiding van gediplomeerden B', 1955, met aanvulling uit 1959., 398; 1 deel
        Bevat een reglement van de opleidingscommissie en een leidraad voor de structuur van de opleiding.
  - Bevordering van de kwaliteit van de beroepsuitoefening, C.4.
    - Commissie Kwaliteitszorg (CKZ), C.4.1.
      - Agenda's en notulen van vergaderingen van de Commissie Kwaliteitszorg (CKZ). Met bijlagen en correspondentie., 1993-2005; 399-405; 5 omslagen en 2 pakken
        - 1993-1994, 399
        - 1995-1998, 400
        - 1999, 401
        - 2000 jan-juni, 402
        - 2000 jul-dec, 403
        - 2001-2002, 404
        - 2003-2005, 405
      - Stukken betreffende het Beleidsplannen 1998-2000 en 2000-2002 van de Commissie Kwaliteitszorg (CKZ)., 1997-2000; 406; 1 omslag
      - Stukken betreffende ontwikkeling van richtlijnen door of onder auspicien van de Commissie Kwaliteitszorg (CKZ)., 1995-2005; 407; 1 omslag
    - Kwaliteitsbevordering, C.4.2.
      - Stukken betreffende een enquete over kwakzalverij in de psychotherapie., 1938; 408; 1 omslag
      - Stukken betreffende de beroepscode van de vereniging., 2000-2005; 409; 1 omslag
      - Stukken betreffende het verlenen van medewerking aan de Veldraadpleging Doelmatigheids Onderzoek ronde 2007 van ZonMW., 2004-2005; 410; 1 omslag
    - Project Psychiater en Kwaliteit, C.4.3.
      - Stukken betreffende het project Psychiater en Kwaliteit (P&K)., 2001-2003; 411; 1 omslag
        Het project heeft als doelstelling het bevorderen van kwaliteit, doelmatigheid en transparantie in de beroepsuitoefening door zelfstandig gevestigde psychiaters.
      - 'Nieuwsbrief Psychiater en Kwaliteit', nummers 1-14., 2000-2004; 412; 1 omslag
      - Stukken betreffende het deelproject Wachtlijstregistratie zelfstandig gevestigde psychiaters., 2000-2002; 413; 1 omslag
      - Stukken betreffende het deelproject FTTO (Farmaco Therapeutisch Transmuraal Overleg) rondom farmacotherapie voor zelfstandig gevestigde pychiaters., 2000-2003; 414; 1 pak
        In samenwerking met DGV, Nederlands Instituut voor verantwoord medicijngebruik.
      - Stukken betreffende het deelproject Indicatiestelling voor zelfstandig gevestigde psychiaters., 2001-2003; 415; 1 omslag
      - Stukken betreffende het deelproject Consultatie 1e lijn., 2001-2003; 416; 1 omslag
      - Stukken betreffende het deelproject Intercollegiale toetsing., 2001-2005; 417; 1 omslag
      - Stukken betreffende het deelproject Intervisie., 2002-2005; 418; 1 omslag
      - Cd-rom 'Cursus Intervisie', uitgegeven als onderdeel van deelproject Intervisie., 2004 ca; 419; 1 cd-rom
      - Stukken betreffende het deelproject Automatisering en PARTS., 2003-2004; 420; 1 omslag
        PARTS is de naam van een elektronisch psychiatrisch dossier bedoeld voor zelfstandig gevestigde praktijken.
      - Stukken betreffende het deelproject Automatisering en PARTS voor wat betreft de introductie van het UZI-register en en het verstrekken van UZI-passen., 2004-2005; 421; 1 pak
        UZI betreft een unieke identificatie voor zorgaanbieders in het kader van toegang tot digitaal vastgelegde gegevens en elektronische handtekening.
      - Cd-rom met documentatie en software om UZI-passen te gebruiken, als onderdeel van deelproject Automatisering en PARTS., 2005; 422; 1 cd-rom
      - Cd-rom 'Kennismaken met PARTS', onderdeel van deelproject Automatisering en PARTS., 2006; 423; 1 cd-rom
      - Cd-rom met documentatie en broncode van het programma PARTS, onderdeel van deelproject Automatisering en PARTS., 2006; 424; 1 cd-rom
      - Stukken betreffende de training voor psychiaters in het gebruik van PARTS (deelproject Automatisering en PARTS)., 2006; 425; 1 omslag
      - Stukken betreffende het vervolgproject Psychiater en Kwaliteit (P&K II)., 2003-2004; 426; 1 omslag
      - Handleiding voor de visitatie van praktijk- en intervisiegroepen in het kader van P&K pilotfase II (visitatietraject 2005)., 427; 1 omslag
      - Stukken betreffende de vaststelling van de subsidie van het ministerie van VWS voor het vervolgproject Psychiater en Kwaliteit (P&K II)., 2006; 428; 1 omslag
    - Richtlijnontwikkeling, C.4.4.
      - Stukken betreffende het opstellen van een algemeen geldende nomenclatuur (naamgeving) voor ziekten op het gebied van psychiatrie en neurologie., 1935-1938; 429; 1 omslag
      - Correspondentie van de interne werkgroep DSM III, welke als taak heeft de vereniging van advies te dienen over het gebruik van psychiatrische classificatiesystemen., 1985-1987; 430; 1 omslag
        DSM = Diagnostic and Statistical Manual of Mental Disorders.
      - Stukken betreffende het gebruik van de psychiatrische classificatiesystemen ICD-10 (International Classification of Diseases) en DSM-IV (Diagnostic ans Statistical Manual of Mental Disorders), met standpunten van de vereniging hierover., 1993-1996; 431; 1 omslag
      - Reactie van de sectie Sociale Psychiatrie op het referentiekader 'RIAGG' van de GHIV., 1986-1988; 432; 1 omslag
        GHIV = Geneeskundige Hoofdinspectie voor de Volksgezondheid.
      - Reactie vanuit de CBU op het referentiekader 'APZ I' van de GHIV., 1987; 433; 1 stuk
      - Reactie van de sectie Forensische Psychiatrie op het referentiekader 'Noodtoestanden bij patiënten in psychiatrische ziekenhuizen' van de GHIV., 1991; 434; 1 omslag
      - Stukken betreffende het onderzoeksrapport 'Electroconvulsie Therapie (ECT): aanbevelingen voor indicatiestelling, informed consent en uitvoering'., 1991-1992; 435; 1 omslag
      - Stukken betreffende zelfregulering en evaluatie van de toepassing van electroconvulsietherapie (ECT)., 1992-1996, 2003; 436; 1 omslag
      - Stukken betreffende de organisatie van een consensusbijeenkomst 'Depressie bij volwassenen', in samenwerking met het Centraal Begeleidingsorgaan voor de Intercollegiale Toetsing (CBO)., 1992-1993; 437; 1 omslag
      - Verslag van een consensusbijeenkomst 'Voedselovergevoeligheid', georganiseerd door het Centraal Begeleidingsorgaan voor de Intercollegiale Toetsing (CBO) en waarin de vereniging heeft geparticipeerd., 1993; 438; 1 stuk